Minutes et répertoires du notaire Louis François de SAINT-PAUL, 20 août 1768 - 13 mars 1783 (étude XIX)
Archives nationales
- Minutes de Louis François de SAINT-PAUL, 1768 - 31 mars 1783; MC/ET/XIX/787 - MC/ET/XIX/858
  - Minutes. 1782, juin - juillet, juin - juillet 1782; MC/ET/XIX/854
    - Dépôt de pièces famille Soyer, 15 juin 1782; MC/ET/XIX/854
      dépôt acte célébration de mariage entre Julien Jubault, pottier de terre, majeur et Marie Cécile Soyer, mineure, paroisse Saint Jean de La Motte, diocèse du Mans. - Dépôt du baptistaire de Louise Renée Perrine Garnier, fille de Louis Garnier, journalier et de Louise Soyer, église paroissiale Saint Thomas de la ville de La Flèche en Anjou, diocèse de Tours. - Dépôt du mortuaire de René Lelièvre, paroisse Saint Jean de La Motte, diocèse du Mans. - dépôt acte célébration de mariage entre Louis Caillou de la paroisse Saint Martin du Bois, et Louise Garnier de cette même paroisse, église paroissiale Saint Thomas de la ville de La Flèche en Anjou, diocèse de Tours. - Dépôt du baptistaire de Marie Cécile Soyer, fille de François Soyer, meunier, et de Marie Garreau, paroisse de La Fontaine Saint Martin, diocèse du Mans. - Dépôt du baptistaire de Joseph Garnier, fille de Louis Garnier, journalier et de Louise Soyer, église paroissiale Saint Thomas de la ville de La Flèche en Anjou, diocèse de Tours. - Dépôt du mortuaire de Joseph Garnier de La Flèche en Anjou, soldat de la compagnie de Langle, au corps royal de la marine, hôpital royal du port de Rochefort. - Dépôt du mortuaire de François Sohier époux de Françoise Cygoigne, originaire de la paroisse de La Fontaine Saint Martin, diocèse du Mans, paroisse d'Avenières, diocèse d'Amiens. -Notoriété constatant le nombre des héritiers de François Soyer, huilassier à Avenières: Marie Soyer veuve en premières noces de René Lelièvre, meunier, et épouse en secondes noces du sieur Augustin Chapin, marchand pottier de terre, et demoiselle Louise Soyer, épouse du sieur Pierre Poulard, fermier et que le sieur Joseph Garnier est décédé garçon mineur à Rochefort
      dépôt de pièces; notoriété; Jubault, Julien; Soyer, Marie-Cécile; Garnier, Louise-Renée-Perrine; Garnier, Louis; Soyer, Louise; Lelievre, René; Chappin, Auguste; Soyer, Marie; Caillou, Louis; Garnier, Louise; Soyer, François; Garreau, Marie; Garnier, Joseph (F); Garnier, Joseph; Sohier, François; Cygoigne, Françoise; Poulard, Pierre; potier; journalier; meunier; commerçant; potier; administrateur
    - Dépôt de pièces famille Le Boucher d' Ailly, 22 juin 1782; MC/ET/XIX/854
      Dépôt du baptistaire de Marie Catherine Colette Joséphine Le Boucher d'Ailly, fille de messire Jacques Nicolas Le Boucher d'Ailly, seigneur de Richemont, châtelain de Bouillencourt en Féry et de Marie Louise Catherine Françoise Colette de Villers, paroisse du Saint Sépulchre de la ville et diocèse d'Amiens. - Dépôt du mortuaire de messire Jacques Nicolas Le Boucher d'Ailly, seigneur de Richemont, paroisse Saint Gille de la ville d'Abbeville, diocèse d'Amiens. - Dépôt du baptistaire de Eustache Marie Le Boucher d'Ailly, fils de Jacques Nicolas Le Boucher d'Ailly, seigneur de Richemont, et de Marie Louise Catherine Françoise Colette de Villers. - Dépôt du baptistaire de Alexandrine Marie Elisabeth Le Boucher d'Ailly, fille de Jacques Nicolas Le Boucher d'Ailly, seigneur de Richemont, et de Marie Louise Catherine Françoise Colette de Villers. - AAte mortuaire déposé de Jacques Nicolas Le Boucher d'Ailly, époux de Marie Louise Catherine Françoise Colette de Villers. - dépôt acte célébration de mariage entre messire Jean François Aimé Dejean, natif de la ville de Castelnaudary, diocèse de Saint Popoul, capitaine en second du corps royal du génie, résidant à Abbeville, et la demoiselle Alexandrine Marie Elisabeth Le Boucher d'Ailly, résidente à Amiens, paroisse Saint-Michel, diocèse d'Amiens, mariés paroisse Saint Firmin, martyr de Sourdon, diocèse d'Amiens
      acte d'état civil; dépôt de pièces; inventaire après décès; Castelnaudary (Aude); Le Boucher d' Ailly, Marie-Catherine-Colette-Joséphine; Le Boucher d'Ailly, Jacques-Nicolas (seigneur de Richemont, et de Bouillencourt en Féry); Villers, Marie-Louise-Françoise-Colette de; Le Boucher d' Ailly, Eustache-Marie; Le Boucher d'Ailly, Alexandrine-Marie-Elisabeth; Dejean, Jean-François-Aimé
    - Dépôt du mortuaire de dame Madelaine Françoise Chapentier, religieuse de la communauté de la Visitation de Montargis, paroisse Sainte Madelaine de la ville de Montargis, diocèse de Sens, 28 juin 1782; MC/ET/XIX/854
      acte d'état civil; dépôt de pièces; Chapentier, Madelaine-Françoise
    - Notoriété constatant l'entrée en religion de la demoiselle Ursulle de Renty, dite en religion soeur Henriette de Laler, fille de messire Claude Joseph de Renty et de madame Marie de Précourt au monastère de la Visitation Sainte Marie de Compiègne, 29 juin 1782; MC/ET/XIX/854
      notoriété; Renty, Ursulle de; Renty, Claude-Joseph de; Precourt, Marie de
    - Dépôt du mortuaire de Jean Baptiste Minel, maître maréchal, époux de Françoise Sentry, paroisse de Bourbonne les Bains, diocèse de Besançon, 1er juillet 1782; MC/ET/XIX/854
      acte d'état civil; dépôt de pièces; Minel, Jean-Baptiste; Sentry, Françoise
    - Testament déposé du sieur Simon Tellier, intendant de monsieur le marquis de Saint Jeanecourt, 6 juillet 1782; MC/ET/XIX/854
      testament; dépôt de pièces; Tellier, Simon
    - Notoriété en rectification des noms et dépôt du baptistaire de Marie Françoise Angélique de Ferrière, fille de maître Claude de Ferrière, avocat en parlement et docteur agrégé à la faculté de droit de Paris et de dame Elisabeth de Crescent, église paroissiale et archiprêtre litéralle, paroisse Saint Séverin à Paris, 19 juillet 1782; MC/ET/XIX/854
      notoriété; Ferriere, Marie-Françoise-Angélique de; Ferriere, Claude de; Crescent, Elisabeth de; avocat au parlement (Ancien Régime)
    - Dépôt de pièces famille Foureaux, 19 juillet 1782; MC/ET/XIX/854
      Dépôt du baptistaire,de Jean Foureaux, fils de François Foureaux et de Thérèse Bibaud, paroisse Saint Maxime de la ville de Confolens, diocèse de Limoges. - Notoriété en rectification des noms de Jean Foureaux, appelé par erreur Jean Fontreaux
      acte d'état civil; dépôt de pièces; notoriété; dépôt de pièces; Foureaux, Jean; Foureaux, François; Bibaud, Thérèse
  - Minutes. 1782, août - octobre, août - octobre 1782; MC/ET/XIX/855
    - Dépôt de pièces famille Peigneux, 6 août 1782; MC/ET/XIX/855
      Dépôt du mortuaire de dame Catherine Thérèse Peigneux, veuve du sieur Denis Louis Simonneau, concierge garde meuble du château de Meudon, église royale et paroissiale de Meudon, diocèse de Paris. -dépôt acte célébration de mariage entre Jean François Prieur, piqueur chez monsieur le marquis de Champenetz au Louvre, de la paroisse Saint-Germain l'Auxerrois et Anne Charlotte Simonneau, paroisse Saint-Martin et Saint-Blaise de Meudon, diocèse de Paris. -
      acte d'état civil; dépôt de pièces; Peigneux, Catherine-Thérèse; Simonneau, Denis-Louis; Prieur, Jean-François; Simonneau, Anne-Charlotte; concierge
    - Dépôt acte célébration de mariage entre monsieur Jean François de Rousilhon, avocat en parlement, seigneur de Vergnes, lieutenant en la chatellenie de la ville d'Aubusson et demoiselle Jeanne Landriefve, église paroissiale Sainte Croix de la ville d'Aubusson, diocèse de Limoges, 6 août 1782; MC/ET/XIX/855
      dépôt de pièces; acte d'état civil; Rousilhon de Vergnes, Jean-François; Landriefve, Jeanne; avocat au parlement (Ancien Régime)
    - Notoriété constatant le seul héritier du sieur Louis Georges Turben: le sieur Pierre Laurent Turben, son neveu, 6 août 1782; MC/ET/XIX/855
      notoriété; Turben, Louis-Georges; Turben,Pierre-Laurent
    - Contrat de mariage déposé entre le sieur François Cromot, écuyer, avocat à la cour, demeurant à Avallon, et demoiselle Christine de Guyon, fille mineure, 9 août 1782; MC/ET/XIX/855
      contrat de mariage; dépôt de pièces; Avallon (Yonne); Cromot, François; Guyon, Christine de
    - Dépôt de pièces famille Hiesse, 14 août 1782; MC/ET/XIX/855
      Dépôt du mortuaire de Louis François Hiesse,bourgeois de Paris,veuf d'Angélique Marigny, église royale et paroissiale Saint Paul à Paris. -Notoriété constatant le nombre des héritiers de Louis François Hiesse, bourgeois de Paris, sieur François Marie Hiesse, bourgeois de Thiberville en Normandie et Marie Genenviève Hiesse, fille majeure, ses deux enfants
      acte d'état civil; dépôt de pièces; notoriété; dépôt de pièces; dépôt de pièces; Hiesse,Louis-François; Marigny, Angélique; Hiesse, François-Marie; Hiesse, Marie-Geneviève
    - Dépôt du mortuaire de la demoiselle Marie Anne Rose de Saint Paul, fille mineure de monsieur feu Louis Félicien de Saint Paul, notaire royal et apostolique et de madame Marie Anne Capelle, paroisse Saint Germain de La Villette Lès Rollot près Mondidier en Picardie, diocèse d'Amiens, 14 août 1782; MC/ET/XIX/855
      acte d'état civil; dépôt de pièces; Montdidier (Somme); Saint-Paul, Marie-Anne-Rose de; Saint-Paul, Louis-Félicien de; Capelle, Marie-Anne
    - Dépôt de pièces famille Toutun, 23 août 1782; MC/ET/XIX/855
      Dépôt du mortuaire de Elizabeth Toutun, veuve de Charles François Boilleve de La Noue, conseiller au baillage et présidial d'Orléans et assesseur de la maréchaussée, fille de Jean Toutun, écuyer, seigneur de Bondaroy et de Suzanne Davoneau, paroisse Saint Pierre Ensentêtée, de la ville et diocèse d'Orléans. - testament déposé d'Elisabeth Toutun appelée de La Noue, instituant mademoiselle Suzanne Vanderbergue, sa nièce et sa filleule, comme légataire universelle
      acte d'état civil; dépôt de pièces; testament; dépôt de pièces; Toutun, Elizabeth; Boilleve de La Noue, Charles-François; Toutun de Bondaroy, Jean; Davoneau, Suzanne; Toutun de La Noue, Elisabeth; Vanderbergue, Suzanne
    - Dépôt de pièces famille Grozelier, 23 août 1782; MC/ET/XIX/855
      . Notoriété constatant les héritiers de soeur Claudine Grozelier, hospitalière à l'hôtel de Beaune: maître Nicolas Grozelier son frère, prêtre de l'oratoire et dame Jeanne Grozelier, sa mère, épouse de Charles Nicolas Macault, écuyer, seigneur de La Cône, par représentation de Michel Grozelier, son père, et ledit Grozelier est aussi décédé et laisse pour seule héritière ladite Macault de La Cône, sa mère. - Dépôt du mortuaire de Claudine Grozelier, hospitalière de cette maison, registre mortuaire de l'Hôtel Dieu de la ville de Beaune, diocèse de Dijon
      notoriété; acte d'état civil; dépôt de pièces; dépôt de pièces; Grozelier, Claudine; Grozelier, Nicolas; Grozelier, Jeanne; Macault de La Cone, Charles-Nicolas; Grozelier, Michel; Macault de La Cone (dame); prêtre
    - Dépôt de pièces famille Lemaire, 24 août 1782; MC/ET/XIX/855
      Dépôt du mortuaire de Marguerite Lemaire,épouse d'Alexandre Claret, ouvrier en gray, paroisse de Fulaines, diocèse de Soissons. -Notoriété constatant le nombre des héritiers de Marguerite Lemaire, épouse en secondes noces de Alexandre Claret, paveur demeurant à Fulaines et veuve en premières noces de Nicolas Demay, ouvrier de bois à Yvort et Nicolas Noël Demay, paveur demeurant à Fulaines, son fils, du premier mariage et Agnès Marguerite Claret, sa fille mineure, de son second mariage. - Notoriété portant sentance de tutelle au profit de Alexandre Claret, paveur, demeurant à Fulaines, tuteur de Marguerite Agnès Claret, sa fille. - Notoriété portant rectification des noms de Agnès Marguerite Claret. - Dépôt du baptistaire de Agnès Marguerite Claret, fille de Alexandre Claret, tailleur de grès, et de Marguerite Lemaire, paroisse de Fulaines, diocèse de Soissons
      notoriété; acte d'état civil; dépôt de pièces; Lemaire, Marguerite; Claret, Alexandre; Demay, Nicolas; Demay, Nicolas-Noël; Claret, Agnès-Marguerite; paveur-dalleur
    - Dépôt de pièces famille Nicque, 12 septembre 1782; MC/ET/XIX/855
      Dépôt du mortuaire de dame Geneviève Nicque, fille majeure, bourgeoise, paroisse Notre dame des Vignes de la ville et diocèse de Soissons. -Notoriété constatant le nombre des héritiers de Geneviève Nicque: demoiselle Marie Anne Charlotte Nicque, sa soeur, fille majeure demeurant à Soissons et maître François Louis Barob, son neveu conseiller du Roy, élu en l'élection de Soissons, par représentation de feue dame Marie Geneviève Nicque, sa mère et sa soeur à elle.
      acte d'état civil; dépôt de pièces; notoriété; dépôt de pièces; Nicque, Geneviève; Nicque, Marie-Anne-Charlotte; Barob, François-Louis; Nicque, Marie-Geneviève
    - Dépôt de pièces famille Priolo, 22 septembre 1782; MC/ET/XIX/855
      Dépôt du mortuaire de Marie Marguerite Geneviève Priolo, fille majeure de messire Benjamin Priolo, écuyer et dame Marguerite Semin, paroisse Saint Bonnet de la ville de Moulins. - Dépôt du mortuaire de dame Edmée Thérèse Semin, épouse de monsieur Benjamin Michel Priolo, écuyer seigneur de La Pouge, paroisse Saint Bonnet de la ville de Moulins. - Notoriété constatant le seul héritier de Marie Marguerite Geneviève Priolo: messire Benjamin Michel Priolo, écuyer, seigneur de La Pouge, son frère consanguin. - Notoriété constatant la seule héritière de Edmée Thérèse Semyn, épouse de Benjamin Michel Priolo, seigneur de La Pouge: Aimée Thérèse Suzanne Priolo, sa fille mineure. - Notoriété constatant le seul héritier de Marguerite Geneviève Priolo: messire Benjamin Michel Priolo, écuyer, seigneur de La Pouge, son frère consanguin. - Notoriété constatant la seule héritière de la dame Edmée Thérèze Semyn; Semin, épouse du sieur Benjamin Michel Priolo, seigneur de La Pouge :demoiselle Aimée Thérèse Suzanne Priolo, sa fille. -Dépôt du mortuaire de Marie Marguerite Geneviève Priolo; Priolo, fille majeure, fille de Benjamin Priolo; Priolo, écuyer et de dame Marguerite Pépin de Coulaine, paroisse Sainte Bonne de la ville et diocèse de Moulins. -Dépôt du mortuaire de Edmée Thérèze Semyn, épouse de monsieur Benjamin Michel Priolo, écuyer seigneur de La Pouge directeur général des fermiers du Roy, paroisse Saint Pain, de la ville et diocèse de Moulins
      Date de révision de la notice: 2020 (V.Gregoire)
      acte d'état civil; dépôt de pièces; notoriété; dépôt de pièces; Semin, Marguerite; Semin, Edmée-Thérèse; Pepin de Coulaine, Marguerite; Priolo, Marie Marguerite Geneviève; Priolo, Benjamin; Priolo de la Pouge, Benjamin Michel; Priolo, Aimée Thérèse Suzanne
    - Dépôt de pièces famille Provendier, 28 septembre 1782; MC/ET/XIX/855
      Dépôt du baptistaire de Françoise Catherine Provendier, fille de Louis Philippe Provendier, chirurgien, et de dame Catherine Guérin de Beaumont, paroisse Saint Séverin, diocèse de Blois. - Dépôt du baptistaire de Philippe Louis Provendier, fils de Louis Philippe Provendier, chirurgien, et de dame Catherine Guérin de Beaumont, paroisse Saint Séverin, diocèse de Blois. -Dépôt du baptistaire de jumeaux: Louis Provendier et Pierre Provendier, fils de Louis Philippe Provendier, chirurgien, et de dame Catherine Guérin de Beaumont, paroisse Saint Séverin, diocèse de Blois. - Dépôt du mortuaire de Louis Provendier, maître en chirurgie, époux de dame Catherine de Beaumont, paroisse Saint Severin, diocèse de Blois. - Dépôt du mortuaire de Catherine Guérin de Beaumont, veuve de Louis Philippe Provendier, paroisse Saint Severin, diocèse de Blois
      acte d'état civil; dépôt de pièces; Provendier, Françoise-Catherine; Provendier, Louis-Philippe; Guerin de Beaumont, Catherine; Provendier, Philippe-Louis; Provendier, Louis; Provendier, Pierre; chirurgien
    - Dépôt de l'acte de vie de madame Sabine Robarts, née Fierney, épouse de monsieur Abraham Robarts, négociant demeurant à Londres, fille de Thomas Fierney et de dame Sabine Wigttmans, 1er octobre 1782; MC/ET/XIX/855
      notoriété; dépôt de pièces; Londres (Royaume-Uni); Fierney, Sabine; Fierney, Thomas; Wigttmans, Sabien; Robarts, Abraham; négociant
    - Dépôt du baptistaire de Anne Eléonore Quentine Clozier, fille de Philippe Simon Clozier, écuyer et de Marie Marguerite de Godet, paroisse Saint Nicaise de la ville et diocèse de Châalons en Champagne, 14 octobre 1782; MC/ET/XIX/855
      acte d'état civil; dépôt de pièces; Clozier, Anne-Eléonore-Quentine; Clozier, Philippe-Simon; Godet, Marie-Marguerite de
    - Acte mortuaire déposé de la dame Danre de Loupeignes, 14 octobre 1782; MC/ET/XIX/855
      acte d'état civil; dépôt de pièces; Danre de Loupeignes (dame)
    - Dépôt du mortuaire de dame Victoire de Villeneuve, épouse de maître Louis Antoine Marie Martelli, conseiller en la cour des comptes, aides en finances d'Aix en Provence, paroisse Saint Pierre de la ville de Montpellier, 24 octobre 1782; MC/ET/XIX/855
      acte d'état civil; dépôt de pièces; Villeneuve, Victoire de; Martelli, Louis-Antoine-Marie
    - Dépôt du baptistaire de Pierre Cauchoix, fils de Claude Cauchoix et de Marguerite Dutac, paroisse de Guisenière, diocèse de Rouen, 24 octobre 1782; MC/ET/XIX/855
      acte d'état civil; dépôt de pièces; Cauchoix, Pierre; Cauchoix, Claude; Dutac, Marguerite
    - Dépôt du baptistaire de Jean Pierre Odent, fils de Pierre Odent, laboureur, et de Catherine Michel, paroisse de Meru, diocèse de Beauvais, 25 octobre 1782; MC/ET/XIX/855
      acte d'état civil; dépôt de pièces; Odent, Jean-Pierre; Odent, Pierre; Michel, Catherine; agriculteur
    - Dépôt de pièces famille de Brach, 29 octobre 1782; MC/ET/XIX/855
      Dépôt du baptistaire de Marie Anne de Brach, fille de François Elie de Brache, seigneur de Montusson et de dame Marie Cécile Elisabeth de Binet, paroisse Saint Martin de Montusson, diocèse de Bordeaux. -Dépôt du baptistaire du sieur Pierre de Brach, fils de François Elie de Brache, seigneur de Montusson et de dame Marie Cécile Elisabeth de Binet, paroisse Saint Martin de Montusson, diocèse de Bordeaux. -Dépôt du baptistaire de Marthe Marie Cécile de Brach, fille de François Elie de Brache, seigneur de Montusson et de dame Marie Cécile Elisabeth de Binet, paroisse Saint Martin de Montusson, diocèse de Bordeaux. - Dépôt du baptistaire de Gérard Louis de Brach, fils de François Elie de Brach, seigneur de Montusson et de dame Marie Cécile Elisabeth de Binet, paroisse Saint Martin de Montusson, diocèse de Bordeaux; Dépôt du baptistaire de Anne de Brach, fille de François Elie de Brache, seigneur de Montusson et de dame Marie Cécile Elisabeth de Binet, paroisse Saint Martin de Montusson, diocèse de Bordeaux. -Dépôt du baptistaire de Marie Françoise Pétronille de Brach, fille de François Elie de Brache, seigneur de Montusson et de dame Marie Cécile Elisabeth de Binet, paroisse Saint Martin de Montusson, diocèse de Bordeaux. - Dépôt du mortuaire de Anne de Binet, veuve du sieur François Elie de Brach, paroisse Saint Martin de Montusson, diocèse de Bordeaux. -dépôt acte célébration de mariage entre Pierre Ragueneau, seigneur de la maison noble de Saint Aignan, conseiller au parlement de Bordeaux et dame Marthe Marie Cécile de Brach, paroisse Saint Martin de Montusson, diocèse de Bordeaux. - Dépôt du mortuaire de Pierre Ragueneau, paroisse Saint Pierre de Saint Loubes, diocèse de Bordeaux. -Notoriété constatant le nombre des héritiers de la dame Marie Elisabeth Cécile Binet, veuve de maître François Elie de Brach seigneur de la maison noble de Lamothe: Pierre François de Brach, conseiller, chevalier d'honneur d'épée au parlement de Bordeaux et dame Marthe Marie Cécile de Brach, veuve de messire Pierre de Raguneau, conseiller au parlement de Bordeaux et messire Louis Gérard de Brach, écuyer, chevalier de Saint Louis, lieutenant de vaisseau du Roy, aide major de la marine et des armées navales et autres. - Dépôt du baptistaire de Louis François Elie de Massip, fils de messire Louis Guillaume de Massip et de dame Françoise Thérèse de Louynel; Loignel, paroisse Saint Sulpice de la ville et diocèse de Bordeaux. -Dépôt du baptistaire de Louis Léon Augustin de Massip, fils de messire Louis Guillaume de Massip et de dame Françoise Thérèse de Louynel; Loignel, paroisse Saint Sulpice de la ville et diocèse de Bordeaux.
      Dépôt acte célébration de mariage entre le sieur François Joseph Elie de Massip, chevalier de Saint Louis, capitaine aide major du régiment de Poytou habitant de La Mothe, paroisse Saint Sulpice et demoiselle noble Marie Anne de Brach, paroisse Saint Martin de Montesson, diocèse de Bordeaux. - Notoriété constatant le nombre des héritiers de dame Marie Anne de Brach, épouse du sieur François Elie de Massip. -Dépôt du baptistaire de Louis François Guillaume Elisabeth de Massip, fils de messire Louis François Elie de Massip, chevalier de Saint Louis, ancien officier du régiment de Poitou, seigneur de la maison noble de Lamothe et de Marie Anne de Brach, paroisse Saint Sulpice de la ville et diocèse de Bordeaux. -Dépôt du baptistaire de la demoiselle Françoise Thérèse Louise de Massip, fils de messire Louis François Elie de Massip, chevalier de Saint Louis, ancien officier du régiment de Poitou, seigneur de la maison noble de Lamothe et de Marie Anne de Brach, paroisse Saint Sulpice de la ville et diocèse de Bordeaux. -Dépôt du baptistaire de la demoiselle Marie Anne Jeanne Rosalie Amicette de Massip, fille de messire Louis François Elie de Massip, chevalier de Saint Louis, ancien officier du régiment de Poitou, seigneur de la maison noble de Lamothe et de Marie Anne de Brach, paroisse Saint Sulpice de la ville et diocèse de Bordeaux. -Dépôt du mortuaire de la dame de Brach, épouse de messire Louis François Elie de Massip, chevalier de Saint Louis, ancien officier du régiment de Poitou, seigneur de la maison noble de Lamothe, paroisse Saint Sulpice de la ville et diocèse de Bordeaux. - Dépôt du mortuaire du sieur Louis François Elie de Massip, époux de Marie Anne de Brach, paroisse Saint Sulpice de la ville et diocèse de Bordeaux. -Dépôt du baptistaire de Marie Elisabeth Cécile Binet, fille de Georges René Binet, écuyer capitaine de cavalerie et de Marie Madelaine Marcon, église royale et paroissiale Notre dame de Versailles, diocèse de Paris. -Dépôt du baptistaire de Louis Pierre de Massip, fils de messire Louis François de Massip, chevalier de Saint Louis, chevalier seigneur de Lamothe, ancien capitaine au régiment de Poitou et de dame Marie Anne de Brach, église paroissiale Saint Sulpice de la ville et diocèsse de Bordeaux
      acte d'état civil; notoriété; dépôt de pièces; Montussan (Gironde); Saint-Loubès (Gironde); Bordeaux (Gironde); Versailles (Yvelines); Brach, Marie-Anne de; Brach de Montusson, François-Elie de; Binet, Marie-Cécile-Elisabeth de; Brach, Pierre-François de; Brach, Marthe-Marie-Cécile de; Brach, Gérard-Louis de; Brach, Anne de; Binet, Anne de; Ragueneau de Saint-Aignan, Pierre; Brach de Lamothe, François-Elie de; Brach, Louis-Gérard de; Massip, Louis-François-Elie de; Massip, Louis-Guillaume de; Loignel, Françoise- Thérèse de; Massip, Louis-Léon-Augustin de; Massip, François-Joseph-Elie de; Massip, Louis-François-Guillaume-Elisabeth de; Massip de Lamothe, Louis-François-Elie de; Massip, Françoise -Thérèse-Louise de; Massip, Marie-Anne-Jeanne-Rosalie-Amicette de; Binet, Georges-René; Marcon-Marie-Madelaine; Massip, Louis-Pierre de; officier (armée)
  - Minutes. 1782, novembre - décembre, novembre - décembre 1782; MC/ET/XIX/856
    - Dépôt du mortuaire de Marie Elisabeth Cousin, veuve en premières noces de Jean Baptiste (illisible), en secondes noces, de Jean Baptiste Cousin Des Barres, et épouse en troisièmes noces, de Antoine François Marion, paroisse de Nanteuil sur Marne, 15 novembre 1782; MC/ET/XIX/856
      acte d'état civil; dépôt de pièces; Cousin, Marie-Elisabeth; X, Jean-Baptiste; Cousin des Barres, Jean-Baptiste; Marion, Antoine-François
    - Dépôt de l'acte de vie de monsieur Antoine François Martin Marion, gendarme du Roi, sous le titre d'Artois, demeurant au quartier de cette ville de Lunéville, 15 novembre 1782; MC/ET/XIX/856